臺灣臺南地方法院刑事判決　　　　　　　　　　　　　九十一年度訴字第八六九號
　　公　訴　人　臺灣台南地方法院檢察署檢察官
　　被　　　告　丁○○
　　指定辯護人本院公設辯護人　乙○○
右列被告因公共危險案件，經檢察官提起公訴（九十一年度偵字第二六○三號），本
院判決如左：
    主  文
丁○○放火燒燬現供人使用之住宅，未遂，處有期徒刑貳年，緩刑伍年。
    事  實
一、丁○○原與甲○○之妻徐麗娟有來往，徐麗娟向丁○○拿新台幣五十萬元後，與
    丁○○分手，失去聯絡，丁○○心有未甘，遂於民國九十年十一月十六日夜間十
    二時許，駕駛九Ｇ─一五五號大貨車，預藏自製之汽油彈兩枚，至台南縣官田鄉
    東庄村六鄰西庄一三九之十六號甲○○住處，持一枚汽油彈（以襪子包裹透明之
    高梁酒瓶作成）點火後，朝甲○○前開住處大門丟擲，該汽油彈未燃燒，甲○○
    聞聲出來察看，丁○○因恐甲○○報警，乃當場離去。
二、案經甲○○訴由台南縣警察局麻豆分局報請臺灣臺南地方法院檢察署檢察官偵查
    起訴。
    理  由
一、訊據被告丁○○雖不否認有丟擲瓶子，惟矢口否認有點燃並丟擲汽油彈，辯稱：
    只是要叫甲○○不要讓太太繼續上班，卻看到告訴人甲○○向他走過來，甲○○
    手裡有拿東西，伊就隨手在路邊拿起兩個瓶子丟向告訴人，瓶子裡裝什麼東西，
    並不知道云云。經查：
（一）右揭事實業據告訴人甲○○指訴綦詳，復經證人丙○○指證明確，而證人丙○○與之並無仇恨，端無故意誣陷被告之理。
（二）另被告所投擲之汽油彈有濃厚之汽油味，除經被害人甲○○陳述明確外，證人
      丙○○、事後前去處理現場之當地派出所警員李致賢亦均為相同之證述。其中
      被告所投擲以襪子包裹之酒瓶於員警簡志宏於九十年十二月底拍照並送請鑑定
      時（當時距案發時間已有一月餘），尚存有濃厚汽油味，並據證人簡志宏結證
      明確，而汽油彈丟擲後之破片經送請鑑定，該酒瓶碎片亦確有汽油成分（編號
      B之另一啤酒瓶則無），有內政部警政署刑事警察局九十一年二月八日鑑定通
      知書在卷可參，是被告對被害人家門口所投擲之物品確為有可能燃燒之汽油彈
      ，堪以認定。
（三）再被告係於夜間十二時前後，至被害人甲○○之家中，斯時夜深人靜，被害人
      家位處官田鄉靜闢小巷內，僅巷口有路燈一盞，光線應極昏暗，有被害人住所
      之現場照片在卷可證，被告既稱係好意要與甲○○溝通，要勸說甲○○不要再
      讓其妻去「上班」，但其見被害人走出門口後，竟能在夜間立刻看見路邊置有
      一以黑色襪子包住之高梁酒瓶及一深棕色之台灣啤酒酒瓶，且立即拿起其中一
      包裹黑襪之瓶子，並知道要點火後，再丟向被害人住宅，此衡諸一般經驗、論
      理法則顯難想像，其辯稱顯不足採，應認被害人甲○○所稱：被告係以汽油彈
      丟向住所大門，伊方起床外出瞧看究竟，見被告再自車中拿出另一汽油彈等語
      為真實。
（四）又夜間十二時乃一般正常作息之人均已入睡之時間，被害人甲○○為務農之人
      ，早已休息入睡，被告既與其妻曾有往來，亦應知情，然其竟於夜間十二時至
      被害人家中欲與被害人「溝通」，其顯有欲趁被害人入睡後疏於防範之際，燒
      燬被害人所住房屋之意，可以認定。
綜上所述，參互印證，被告所辯顯屬事後卸責之詞，本案事證明確，應依法論科。
二、核被告放火燒燬現供人使用之住宅而不遂，所為係犯刑法第一百七十三條第三項
    、第一項之罪。被告已著手於上開犯罪行為之實行而不遂，為未遂犯，依刑法第
    二十六條規定按既遂犯之刑度減輕之。又被告雖有點火之放火犯行，但實際上被
    害人居住之房屋並未燃燒而造成任何損害，科以法定低度刑，再依未遂犯之規定
    減輕其刑，被告仍必須身陷牢獄至少三年六月，尚嫌過重，爰依刑法第五十九條
    之規定遞減輕其刑。爰審酌被告因與被害人之妻有財務糾紛，未經思慮犯下此一
    犯行，但其日常品行尚可、並有正當職業、所生危害亦輕等一切情狀，量處如主
    文所示之刑，以資懲儆。又被告前未曾受有期徒刑以上刑之宣告，有被告全國前
    案記錄表在卷可憑，其經此教訓後，應知所警惕，信無再犯之虞，本院因認所宣
    告之刑以暫不執行為適當，併諭知緩刑五年，以勵自新。另被告所投擲之汽油彈
    業已破碎滅失，爰不為沒收之諭知，附此敘明。
三、公訴人認：丁○○又持第二枚汽油彈點火（丁○○裝入含有蠟、9-18烯酉胺之不
    明液體）後，向甲○○丟擲，因當日風大，該汽油彈亦未燃燒，始未釀成災害，
    但亦為放火罪之部分犯行云云。然查被告所投擲之另一枚汽油彈既係對被害人為
    之，當無放火燒燬住宅之故意（亦未據檢察官起訴傷害等罪，故非本院審理範圍
    ），此部份之事實尚與被告之放火燒燬現有人居住住宅罪無涉，顯係公訴人贅述
    ，爰於本判決事實欄中刪除之，附此敘明。
據上論斷，應依刑事訴訟法第二百九十九條第一項前段，刑法第一百七十三條第三項
、第一項、第二十六條前段、第五十九條、第七十四條第一款，罰金罰鍰提高標準條
例第一條，判決如主文。
本案經檢察官簡光昌到庭執行職務。
中      華      民      國      九十一      年    十一  月    五      日
                              臺灣臺南地方法院刑事第六庭
                                      法  官  石家禎
右正本證明與原本無異。
如不服本判決應於送達後十日內向本院提出上訴狀。
                                      書記官  凌昇裕
中      華      民      國      九十一      年    十一  月    五      日
附錄本案論罪科刑法條全文：
刑法第一百七十三條第一項、第三項：
    放火燒燬現供人使用之住宅或現有人所在之建築物、礦坑、火車、電車或其他供
    水、陸、空公眾運輸之舟、車、航空機者，處無期徒刑或七年以上有期徒刑。
    第一項之未遂犯罰之。
